# 12 年以前已开票收入在 12 年审计确认，需要补提地方教育费附加吗？

提问人：无名竖子 时间：2012-10-10 15:33:10
12 年以前已开票收入在 12 年审计确认，需要补提地方教育费附加吗？（北京 12 年 1 月开始缴纳地方教育费附加，以前不用），像这种类似税率差的问题，是以实际开票时间作为其纳税义务的时点，并适用当时的税收政策吧？

回答人：chenyiwei
应当根据其适用的主税税种（增值税、营业税或者消费税）的纳税义务发生时间判断，与主税的纳税义务发生时间保持一致。因此，首先需要根据相关主税的税收法规确定主税的纳税义务发生时间。这不一定以开票时间为准，有可能早于开票时间，也可能晚于开票时间，当然实务中“晚于”的可能性很小。